

DEFO MOUOFO FRANCK ZIDANE

ENTREPRENEUR – EXPERT EN MARKETING STRATEGIQUE – CONCEPTEUR UI/UX **698 615 740**

□ defofranck30@gmail.com

♀ Douala, Cameroun

in linkedin.com/in/franckdefo https://franckdefo.github.io/portfolio/

OBJECTIF

Jeune entrepreneur dynamique avec une passion pour l'innovation, l'agriculture et une expertise en marketing digital, développement web et gestion d'entreprise. Diplômé en informatique avec années d'expérience dans la conception et le développement web, ainsi que dans la création et la direction d'une agence de marketing digital prospère. Fortes compétences en leadership, en gestion de projet et en relations clients. Membre actif de plusieurs communautés d'entrepreneurs.

COMPÉTENCES

UI/UX Desgin:

- Conception d'interfaces utilisateur intuitives.
- Création de prototypes Interactifs.
- Hiérarchisation de l'information pour une meilleure expérience utilisateur.
- Utilisation d'outils de conception tels que Figma et Adobe XD.

Graphic Desgn:

- Création d'éléments visuels accrocheurs pour le web et l'impression.
- Maîtrise des logiciels Adobe Creative Suite (Photoshop,Illustrator,InDesgin).
- Conception de logos, de bannières et de support de marketing.
- Compréhension des principes de la typographie et de la couleur.

Outils de Collaboration et Gestion Projet :

 Trello, Asana, Slack, Zoom, Jira, Google Workspace, Notion, GitHub, methode (Agile/Scrum)

Aptitude:

- Travail d'équipe.
- Organisation, Sens de la communication.
- Leadership, Capacité d'adaptation.
- Relation client, Autonmie.
- Vente et négociation

Marketing Digital:

- Développement de stratégies de marketing digital pour améliorer la visibilité en ligne.
- Gestion de campagnes publicitaires sur les réseaux sociaux et les moteurs de recherche.
- Utilisation d'outils d'analyse pour optimiser les perfomances marketing.
- Création de contenu optimisé pour le référencement.

Développement Web:

- Maîtrise des langages HTML,CSS et JavaScript.
- Création de sites web réactifs et conviviaux.
- Collaboration étroite avec les développeurs pour garantir une intégration réussie du design
- Connaissance des CMS tels que Wordpress et Shopify.

Création de Contenu Vidéo et Photographie :

- Montage vidéo avec Adobe Premiere Pro et Filmora.
- Création de vidéos promotionnelles, tutoriels et présentations.
- Édition et amélioration de la qualité audio et visuelle.
- Utilisation d'effets spéciaux et d'animations pour renforcer l'impact visuel.



français

DEFO MOUOFO FRANCK ZIDANE

ENTREPRENEUR – EXPERT EN MARKETING STRATEGIQUE – CONCEPTEUR UI/UX

698 615 740

☑ defofranck30@gmail.com

Q Douala, Cameroun

in linkedin.com/in/franckdefo https://franckdefo.github.io/portfolio/

LANGUES

Anglais

EXPÉRIENCE PROFESSIONNELLE

Fevrier. 2024 – Avril. 2024 Douala, Cameroun

Formateur en Marketing Digital au sein d'une entreprise

Excellence Service Pro

Responsabilités:

 Responsable d'assurer la montée en compétences des collaborateurs en matière de stratégies de marketing digital, y compris la gestion des réseaux sociaux, le référencement, la publicité en ligne, et l'analyse des données. Contribution à l'amélioration de la présence numérique et à la croissance de l'entreprise grâce à une expertise approfondie et des méthodes pédagogiques efficaces.

Jan. 2024 – Avril. 2024 Yaoundé, Cameroun Formateur en Marketing SEO/SEA au sein d'un centre de formation Pro Yoolearn 24

Responsabilités:

 Encadrement et accompagnement des apprenants dans l'acquisition de compétences techniques et stratégiques pour optimiser la visibilité en ligne et maximiser le retour sur investissement des campagnes marketing.

Dec. 2023 – Aujourd'hui Bafoussam, Cameroun

Concepteur UI/UX Design

Change New Life

Responsabilités:

 Concepteur UI/UX design pour une plateforme de e-commerce intégrée à un système de marketing de réseau. Responsable de la conception et de l'optimisation de l'interface utilisateur pour un expérience client optimale et d'une interface utilisateur intuitive pour les membres du réseau. Collaboration étroite avec les équipes de développement pour assurer la cohérence visuelle et fonctionnelle du projet.



DEFO MOUOFO FRANCK ZIDANE

ENTREPRENEUR – EXPERT EN MARKETING STRATEGIQUE – CONCEPTEUR UI/UX

698 615 740

□ defofranck30@gmail.com

♥ Douala, Cameroun

in linkedin.com/in/franckdefo

https://franckdefo.github.io/portfolio/

Juin. 2021 – Aujourd'hui Douala, Cameroun

Fondateur/CEO

Mac Innov Africa

Responsabilités:

- Déterminer la vision, les objectifs et les stratégies à long terme de l'agence pour assurer sa croissance et sa réussite dans le domaine du marketing digital et de la conception UI/UX.
- Diriger et motiver les équipes en place, que ce soit les professionnels du marketing, les designers UI/UX. Encourager une culture de collaboration.
- Superviser les opérations quotidiennes de l'agence, y compris la planification des projets, la gestion des ressources.
- Élaborer des stratégies de marketing pour promouvoir les services avec l'ensemble de l'équipe.
- Maintenir des relations étroites avec les clients clés et agir en tant que visage public de l'entreprise en participant à des événements, des conférences et en établissant des relations avec autres acteurs de l'industrie.

Projet de conception UI/UX des applications mobile/Web:

- Effectuer la recherche utilisateur
- Définition du Personas
- Établir le User Flow et les Wireframes
- Conception UI
- Effectuer le Prototypage ainsi que les Tests Utilisateur (UX)
- Et pour finir Effectuer des Itérations basé sur les retours des tests utilisateurs

Projet de planification des stratégies marketing et création des contenus :

- Évaluation de la présence en ligne actuelle, y compris le site web, les réseaux sociaux, etc. Analyse des concurrents pour identifier les opportunités et les lacunes.
- Révision et amélioration du site web pour une expérience utilisateur optimale et un design professionnel. Creation d'une identité visuelle coherente, incluant le logo, les couleurs et la typographie.
- Création des blogs, des vidéos, visuels, etc...
- Création et mise à jour régulière de profils sur les réseaux sociaux pertinants ainsi que la publication de contenu et des campagnes publicitaires



DEFO MOUOFO FRANCK ZIDANE

ENTREPRENEUR – EXPERT EN MARKETING STRATEGIQUE – CONCEPTEUR UI/UX

698 615 740

□ defofranck30@gmail.com

Q Douala, Cameroun

in linkedin.com/in/franckdefo

https://franckdefo.github.io/portfolio/

FORMATION

Avril. 2023 - Nov. 2023

Douala, Cameroun

ATTESTATION DE FORMATION (Entreprenariat, Gestion entreprise, Artistique et

Culturelle)

Institut des beaux arts LABA de Douala

2021 - 2022 Douala, Cameroun

ATTESTATION DE FORMATION GOOGLE EN MARKETING DIGITAL

Plateforme en ligne

2021 - 2022

LICENCE Technologies en conceptiion et développeur internet et réseaux

Bandjoun, Cameroun

(Équivalent Baccalauréat TI)

Institut Universitaire de Fosto-Victor

2018 - 2019

Bafoussam, Cameroun

BACCALAURÉAT en science physique et mathématique

(Équivalent DEC pré-universitaire)

Lycée bilingue de Gouache

CENTRES D'INTÉRÊT

- Voyages
- Sports: volleyball, football.
- Bénévolat.
- Lecture
- Réseautage professionnel

RÉFÉRENCES

Références disponibles sur demande.